臺灣板橋地方法院民事裁定　　　　　　　 96年度司字第155號
聲　請　人　丁○○
代　理　人　甲○○
相　對　人　台貫科技股份有限公司
法定代理人　乙○○
代　理　人　丙○○
上列當事人間請求裁定股票價格事件，本院裁定如下：
    主  文
聲請駁回。
聲請程序費用由聲請人負擔。
    理  由
一、按「公司於進行併購而有下列情形，股東得請求公司按當時
    公平價格，收買其持有之股份：…二公司進行第18條之合併
    時，存續公司或消滅公司之股東於決議合併之股東會集會前
    或集會中，以書面表示異議，或以口頭表示異議經記錄，放
    棄表決權者。但公司依第18條第6 項進行合併時，僅消滅公
    司股東得表示異議。」、「公司法第187 條及第188 條規定
    ，於前項各款情形準用之。」企業併購法第12條第1 項第2
    款、第2 項定有明文。而公司法第187 條第1 、2 項規定：
    「前條之請求，應自第185 條決議日起20日內，提出記載股
    份種類及數額之書面為之。」、「股東與公司間協議決定股
    份價格者，公司應自決議日起90日內支付價款，自第185 條
    決議日起60日內未達協議者，股東應於此期間經過後30日內
    ，聲請法院為價格之裁定。」。
二、本件聲請意旨：聲請人持有相對人公司股份計316,998 股，
    相對人於95年股東會宣佈與日本IN4S商社交涉合併，且合併
    後相對人為消滅公司。聲請人於95年11月28日相對人公司第
    一次股東臨時會前之95年11月23日即以存證信函寄送相對人
    表示反對合併之意，並請求相對人買回聲請人上開股份，復
    於95年12月18日發函相對人至台北縣新莊市調解委員會調解
    ，及於96年1 月8 日函請相對人就買回聲請人股份事宜與聲
    請人聯繫，惟相對人均未置理。為此，聲請法院裁定股票公
    平價格等語。
三、經查，聲請人持有相對人公司股份316,998 股乙節，為相對
    人不爭執，聲請人主張相對人於95年股東會宣佈與日本IN4S
    商社交涉合併，且合併後相對人為消滅公司。聲請人於95年
    11月28日相對人公司第一次股東臨時會前之95年11月23日即
    以存證信函寄送相對人表示反對合併之意，並請求相對人買
    回聲請人上開股份，復於95年12月18日發函相對人於同年12
    月29日至台北縣新莊市調解委員會調解，及於96年1 月8 日
    函請相對人就買回聲請人股份事宜與聲請人聯繫，惟相對人
    均未置理等情，業據聲請人提出存證信函2 件、及台北縣新
    莊市調解委員會調解不成立證明書、相對人通知各股東辦理
    股票信託之通知函、相對人公司95年11月28日95年第一次股
    東臨時會議事手冊、合併契約等影本各1 件為憑，且為相對
    人所不爭執，固堪信為真正。惟依企業併購法第12條第2 項
    準用公司法第187 條第2 項：「股東與公司間協議決定股份
    價格者，公司應自決議日起90日內支付價款，自第185 條決
    議日起60日內未達協議者，股東應於此期間經過後30日內，
    聲請法院為價格之裁定。」規定，本件股東臨時會決議日為
    95年11月28日，聲請人應自決議日起60日內即應於96年1 月
    27日前，與相對人協議決定股份價格，如未達成協議者，聲
    請人應於該期間經過後之30日內即於96年2 月26日前，聲請
    法院為價格之裁定。惟聲請人遲至96年4 月9 日始向本院為
    本件聲請裁定價格，有聲請人聲請狀上之本院收狀戳可憑，
    顯已逾越上開法定期間，於法自有未合，其聲請為不合法，
    應予駁回。
四、依非訟事件法第36條第1 項、第21條第2 項、民事訴訟法第
    78條，裁定如主文。
中　　華　　民　　國　　96　　年　　8 　　月　　2 　　日
                  民事第一庭    法　官　陳翠琪
以上正本係照原本作成
如對本裁定抗告須於裁定送達後10日內向本院提出抗告狀，並應
繳納抗告費新台幣1,000元整。
中　　華　　民　　國　　96　　年　　8 　　月　　3 　　日
                                書記官　李瑞芝
